# 无法缴纳的增值税如何进行财务处理？

提问人：t531591733 时间：2020-03-17 08:05:26
问题：A公司在 2018 年度与客户签订一项合同，并于 2018 年末经客户验收，但由于公司未确认收入，也未开具增值税发票，因此未缴纳增值税。在 2018 年度审计过程中，审计师对该项业务进行了审计调整，在 2018 年度对该项业务一次性确认了收入同时按照16%的税率确认了销项税。由于A公司在实际开展业务过程中按照开具的增值税发票进行纳税，对于未开票收入没有申报增值税，直到 2019 年下半年，A公司向客户开具了增值税发票并进行了申报纳税，但是此时由于增值税税率调整，是按13%的税率开具专票并申报纳税的，在进行 2019 年度审计时，企业与主管税务部门进行了沟通，但是因为纳税时点以及税率调整导致的应交增值税差额无法申报纳税，这种情况应该如何进行账务处理？
（ 1 ）如果直接冲减应交税费，同时在 2019 年将该差额确认为营业收入，但是这样的话这笔营业收入没有对应的成本，由于金额较大，也会对毛利率产生较大的影响，这样处理是否合适？
（ 2 ）如果在 2109 年将该部分“无法缴纳的增值税”作为一项其他收益或营业外收入并作为非经处理，需要取得什么样的证据才够充分？

回答人：chenyiwei
首先明确讨论前提：不考虑相关事项处理过程中的税务合规性问题，假设此处所说的各项处理都是符合税法规定的。
这种情况，理论上最合理的做法是将无需缴纳的税率差调整 2019 年度的营业收入。但鉴于该项调整是由于税法的修订而导致的一次性调整，以后不会重复发生，故虽然是计入营业收入，但仍属于非经常性损益。